【裁判字號】    97,審訴,3782
【裁判日期】    971120
【裁判案由】    毒品危害防制條例
【裁判全文】
臺灣高雄地方法院刑事判決            97年度審訴字第3782號
公  訴  人  臺灣高雄地方法院檢察署檢察官
被      告  甲○○
上列被告因毒品危害防制條例案件，檢察官提起公訴（97年度毒
偵字第6300、6389號）及移送併辦（97年度毒偵字第7935號），
本院依簡式審判程序審理，判決如下：
    主  文
甲○○犯如附表所示之罪，各處如附表所示之刑。應執行有期徒
刑壹年拾月，扣案如附表編號3 、4 所示之物均沒收銷燬之。
    事  實 及  理  由
一、本件被告甲○○所犯施用第一、二級毒品之罪，為死刑、無
    期徒刑、最輕本刑為3 年以上有期徒刑以外之罪，其於準備
    程序進行中，就被訴事實為有罪之陳述，經本院告知簡式審
    判程序之旨，並聽取檢察官及被告之意見後，裁定進行簡式
    審判程序。
二、犯罪事實：
    甲○○前因犯詐欺、竊盜案件，經本院以94年度簡字第6739
    號、94年度簡字第3082號各判處有期徒刑3 月確定，並經本
    院以95年聲字第577 號裁定應執行有期徒刑5 月確定，於民
    國95年7 月2 日執行完畢。又因施用毒品案件，經本院以96
    年度毒聲字第1380號裁定送觀察、勒戒後，認無繼續施用毒
    品傾向，於96年10月17日執行完畢釋放，並經臺灣高雄地方
    法院檢察署檢察官以96年度毒偵字第6305號為不起訴處分確
    定。詎其仍不知悔改，於前開觀察、勒戒執行完畢釋放後5
    年內，基於施用第一級毒品海洛因及第二級毒品甲基安非他
    命之犯意，分別於附表編號1 、4 所示時地施用第一級毒品
    海洛因各1 次；於附表編號2 、3 所示時地施用第二級毒品
    甲基安非他命各1 次，嗣經警分別於97年6 月20日、97年7
    月25日查獲並經採尿送驗均呈嗎啡、可待因及甲基安非他命
    、安非他命陽性反應，另扣得附表所示之物（施用時間、地
    點、查獲地點、扣得物品均如附表所示）。
三、證據：
    被告甲○○於本院審理時之自白、並有高雄市立凱旋醫院97
    年6 月30日、97年8 月4 日尿液檢驗報告、濫用藥物尿液檢
    體監管記錄表、尿液代碼與姓名對照表2 份、高雄醫學大學
    附設中和紀念醫院0000-000、0000-000、0000-000號檢驗報
    告、高雄市立凱旋醫院97年9 月19日出具之濫用藥物成品鑑
    定書、全國施用毒品案件紀錄表、臺灣高等法院被告前案紀
    錄表各1 份。
四、按海洛因、甲基安非他命為毒品危害防制條例第2 條所稱之
    第一、二級毒品，被告於附表所示時地施用第一、二級毒品
    海洛因，核其所為，係犯毒品危害防制條例第10條第1 項、
    第2 項施用第一、二級毒品罪。其持有第一、二級毒品之低
    度行為為施用之高度行為吸收，不另論罪。97年度毒偵字第
    7935號併辦意旨認被告於97年7 月24日晚上8 時許，在附表
    編號3 、4 所示之地施用第一、二級毒品，經警於7 月25日
    凌晨2 時30分許，在「紅磨坊汽車旅館」查獲等情，此部分
    與起訴之附表編號3 、4 部分係於同一時地查獲，雖併辦意
    指所認施用時間與起訴部分不同，惟經被告當庭確認係於97
    年7 月23日凌晨施用第一、二級毒品一情無誤，故併辦部分
    與已起訴部分為同一事實，屬於實質上一罪，而為起訴效力
    所及，本院自應予審酌，附此敘明。被告所犯附表所示之4
    罪，犯意各別，行為互殊，應予分論併罰。被告前因詐欺、
    竊盜案件，經本院以94年度簡字第6739號、94年度簡字第
    3082號各判處有期徒刑3 月確定，並經本院以95年聲字第
    577 號裁定應執行有期徒刑5 月確定，於95年7 月2 日執行
    完畢，有臺灣高等法院被告前案紀錄表在卷可考，其於前開
    有期徒刑執行完畢後5 年內，故意再犯本件有期徒刑以上之
    罪，均為累犯，應依刑法第47條第1 項之規定，各加重其刑
    。爰審酌被告於前經觀察勒戒執行完畢釋放後，仍未能徹底
    戒絕毒品，再犯本件施用毒品罪，顯見其自制力不足，無法
    擺脫毒品，未能體悟施用毒品對自己、家人造成之傷害及社
    會之負擔，惟念所犯施用毒品罪乃屬戕害自身身心健康行為
    ，尚未對他人造成實害，其行為本身對社會所造成之危害並
    非直接，反社會性之程度應屬較低，且其犯後已坦認犯行，
    分別量處如主文所示之刑並定應執行刑。扣案如附表編號3
    、4 所示之物，分別為第一級毒品海洛因、第二級毒品甲基
    安非他命，且該包裝袋與其內毒品業已無法析離，應將之同
    視為第一、二級毒品，扣案之玻璃球吸食器亦含有甲基安非
    他命，有檢驗報告及鑑定報告在卷可查，從而不問屬於犯人
    與否，爰依毒品危害防制條例第18條第1 項前段之規定，均
    沒收銷燬之，附此敘明。
據上論斷，應依刑事訴訟法第273 條之1 第1 項、第299 條第1
項前段，毒品危害防制條例第10條第1 項、第2 項、第18條第1
項前段，刑法第11條、第47條第1 項、第51條第5 款，判決如主
文。
本案經檢察官乙○○到庭執行職務。
中    華    民    國    97    年    11    月    20    日
                  刑事第七庭  法  官  梁淑美
以上正本證明與原本無異。
如不服本判決應於收受本判決後10日內向本院提出上訴書狀，並
應敘述具體理由，如未敘述上訴理由者，應於上訴期間屆滿後20
日內補提理由書狀於本院（均須按他造當事人之人數附繕本）「
切勿逕送上級法院」。
中    華    民    國    97    年    11    月    20    日
                              書記官  林豐富
附錄本案論罪科刑依據之法條：
毒品危害防制條例第10條
施用第一級毒品者，處6月以上5年以下有期徒刑。
施用第二級毒品者，處 3 年以下有期徒刑。
附表
┌───┬────┬─────┬─────┬────────┬────────┐
│編號  │犯罪時間│犯罪地點  │所犯之罪  │查獲時地        │所處之刑（含從刑│
│      │        │          │          │                │）              │
├───┼────┼─────┼─────┼────────┼────────┤
│ 1    │97年6 月│高雄市小港│施用第一級│因另涉強盜案，經│累犯，有期徒刑玖│
│      │19日晚上│區○○○街│毒品      │警於97年6 月20日│月。            │
│      │某時許  │66號      │          │下午1 時5 分許，│                │
│      │        │          │          │持搜索票，在高雄│                │
│      │        │          │          │縣林園鄉○○路  │                │
│      │        │          │          │180 巷19弄3 之2 │                │
│      │        │          │          │號3 樓處實施搜索│                │
│      │        │          │          │時，甲○○適前往│                │
│      │        │          │          │上址，經警攜回警│                │
│      │        │          │          │局調查並得其同意│                │
│      │        │          │          │採尿送驗而查獲。│                │
├───┼────┼─────┼─────┼────────┼────────┤
│ 2    │於97年6 │高雄市小港│施用第二級│同上。          │累犯，有期徒刑肆│
│      │月20日上│區○○路1 │毒品      │                │月。            │
│      │午11時許│巷11號之住│          │                │                │
│      │        │處        │          │                │                │
├───┼────┼─────┼─────┼────────┼────────┤
│ 3    │於97年7 │高雄市小港│施用第二級│於97年7 月25日凌│累犯，有期徒刑肆│
│      │月23日凌│區○○路93│毒品      │晨2 時30分 許， │月，扣案第二級毒│
│      │晨某時許│號「紅磨坊│          │在「紅磨坊商務汽│品甲基安非他命2 │
│      │        │商務汽車旅│          │車旅館102 號房」│包（驗後淨重分別│
│      │        │館102 號房│          │並得其同意搜索後│0.26公克、0.061 │
│      │        │」        │          │，經同意採尿送驗│公克）及含甲基安│
│      │        │          │          │而查獲。        │非他命之吸食器玻│
│      │        │          │          │                │璃球1 個均沒收銷│
│      │        │          │          │                │燬之。          │
├───┼────┼─────┼─────┼────────┼────────┤
│      │於97年7 │高雄市小港│施用第一級│同上            │累犯，有期徒刑玖│
│ 4    │月23日凌│區○○路93│毒品      │                │月，扣案第一級毒│
│      │晨某時許│號「紅磨坊│          │                │品海洛因1 包（檢│
│      │        │商務汽車旅│          │                │驗後淨重0.066 公│
│      │        │館102 號房│          │                │克）沒收銷燬之。│
│      │        │」        │          │                │                │
└───┴────┴─────┴─────┴────────┴────────┘


司法院資訊處製作；財團法人民間司法改革基金會備份。
